臺灣高雄地方法院刑事判決　　　　　　　99年度訴字第1755號
公　訴　人　臺灣高雄地方法院檢察署檢察官
被　　　告　林賢章
指定辯護人　本院公設辯護人黃秋葉
上列被告因違反槍砲彈藥刀械管制條例案件，經檢察官提起公訴
（99年度偵字第27242 號），本院判決如下：
    主  文
林賢章犯非法持有可發射子彈具殺傷力之槍枝罪，處有期徒刑
年肆月，併科罰金新臺幣伍萬元，罰金如易服勞役，以新臺幣壹
仟元折算壹日。扣案之可發射子彈具殺傷力之仿BERETTA 廠製造
，換裝土造金屬滑套、槍管之改造手槍壹把（含彈匣壹個，槍枝
管制編號：0000000000號），及口徑九MM之制式子彈
顆，均沒收之。
    事  實
一、林賢章明知可發射子彈具有殺傷力之改造手槍及具有殺傷力
    之子彈，分別為槍砲彈藥刀械管制條例所管制之槍枝及子彈
    ，未經主管機關許可，不得無故持有，竟仍基於未經許可，
    非法持有可發射子彈具殺傷力槍枝及具有殺傷力子彈之犯意
    ，未經主管機關許可，於民國80年間某日，自其舅舅陳清藤
    （已歿）處收受可發射子彈具殺傷力之仿BERETTA 廠製造，
    換裝土造金屬滑套、槍管之改造手槍1 把（含彈匣壹個，槍
    枝管制編號：0000000000號）及具殺傷力之口徑9mm 制式子
    彈5 顆後，無故而持有之，並放置在其位於高雄縣旗山鎮○
    ○街14巷39號之住處。嗣於99年8 月20日上午，與其舅舅陳
    連祥因故起爭執，竟持上開改造手槍及制式子彈朝陳連祥射
    擊1 發，致陳連祥受有前腹壁開放性傷口之外傷（涉犯傷害
    罪部分，另經檢察官為不起訴處分），經警據報查獲，並於
    其住處旁之草叢內扣得上開改造手槍1 枝、彈匣1 個、具殺
    傷力之口徑9mm 制式子彈3 顆；且於其住處房間內扣得口徑
    9 mm制式子彈1 顆、已擊發之彈頭及彈殼各1 顆。
二、案經（改制前）高雄縣政府警察局旗山分局移送臺灣高雄地
    方法院檢察署檢察官偵查起訴。
    理  由
壹、程序部分（證據能力之審查）：
    按被告以外之人於審判外之陳述，雖不符刑事訴訟法第159
    條之1 至第159 條之4 之規定，而經當事人於審判程序同意
    作為證據，法院審酌該言詞陳述或書面陳述作成時之情況，
    認為適當者，亦得為證據；當事人、代理人或辯護人於法院
    調查證據時，知有第159 第1 項不得為證據之情形，而未於
    言詞辯論終結前聲明異議者，視為有前項之同意，刑事訴訟
    法第159 條之5 定有明文。本件所援引之以下各項證據（詳
    後述），固有部分屬傳聞證據，然公訴人、被告、辯護人於
    本院調查證據時，均知有前開第159 第1 項不得為證據之情
    形，被告及辯護人表示同意作為證據使用（見本院卷第29頁
    反面、第38頁），且於言詞辯論終結前，均未聲明異議，本
    院審酌該等證據作成時之狀況，並無違法取證之情事，且無
    不宜作為證據之情形，依前開說明，爰認均有證據能力，合
    先敘明。
貳、實體部分：
一、上揭犯罪事實，業據被告林賢章於警詢、偵查及本院審理時
    均坦承不諱（見偵卷第6 至9 、54至56、70、71頁，本院卷
    第6 、7 頁、第28頁反面至第30頁、第37頁反面）；而與證
    人即被害人陳連祥於警詢及偵查中證述其遭被告持槍射傷等
    情節，均參核相符（見偵卷第10至12、64至66頁）。上開扣
    案之改造手槍1 把（槍枝管制編號：0000000000號）、子彈
    4 顆及已擊發之彈頭及彈殼各1 顆，送經內政部警政署刑事
    警察局（下稱刑事警察局）以檢視法、性能檢驗法、比對顯
    微鏡法及試射法進行鑑定，上開扣案槍枝係屬改造手槍，由
    仿BERETTA 廠製造之槍枝，經換裝土造金屬滑套、槍管而成
    ，擊發功能正常，可供擊發口徑9mm 制式子彈使用，認具殺
    傷力；而上開扣案子彈4 顆，均係口徑9mm 制式子彈，底火
    皿均具撞擊痕跡，採樣1 顆試射，可擊發，認具殺傷力；另
    上開扣案子彈殼1 顆，係已擊發之口徑9mm 制式彈殼，有刑
    事警察局99年10月6 日刑鑑字第0990150720號、第00000000
    00號鑑驗書各1 份暨所附照片11張在卷可稽（見偵卷第98至
    100 、106 、107 頁）。此外，尚有衛生署旗山醫院99年8
    月20日診斷證明書1 份、移送機關搜索扣押筆錄、扣押物品
    目錄表各2 份、蒐證照片39張附卷供參（見偵卷第19至26、
    30至48、72頁）。是本件被告之自白，與卷內之積極證據均
    互核相符，應堪採認。從而，本件被告犯行，事證明確，堪
    以認定，應予依法論科。
二、按可發射子彈具有殺傷力之改造手槍，為槍砲彈藥刀械管制
    條例所管制之槍械，未經主管機關許可，不得無故持有。本
    件被告林賢章未經主管機關許可，持有可發射子彈具有殺傷
    力之仿BERETTA 廠製造之改造手槍1 把，是核其所為，係犯
    槍砲彈藥刀械管制條例第8 條第4 項之非法持有可發射子彈
    具殺傷力之槍枝罪及同條例第12條第4 項之非法持有子彈罪
    。被告以單一持有行為，而同時觸犯上開非法持有可發射子
    彈具殺傷力之槍枝罪及非法持有子彈罪2 罪，為想像競合犯
    ，應依刑法第55條規定，從一重之非法持有可發射子彈具有
    殺傷力之槍枝罪論斷。爰審酌被告於此社會治安日益惡化之
    際，自其舅舅陳清藤處收受，並持有上開改造手槍及制式子
    彈，對社會治安存有高度潛在危險性，且已經持向其舅舅陳
    連祥射擊，致其受有前腹壁開放性傷口之外傷，實屬不該，
    惟念其犯後能於本院審理時坦承全部犯行，態度尚可，並念
    及被告係中度智能不足，有殘障手冊及衛生署旗山醫院99年
    9 月21日診斷證明書1 份在卷可參（見偵卷第57、77頁），
    暨其犯罪之動機、目的、手段等一切情狀，量處如主文所示
    之刑，且就併科罰金刑之部分，審酌被告之家庭經濟狀況及
    職業，並諭知如易服勞役之折算標準，以示懲儆。至辯護人
    雖以：被告持有上開改造手槍多年沒有犯案，且中度智能不
    足，有焦慮狀況，父母親自幼離異，身世坎坷，請依據刑法
    第59條給予酌減等語（見本院卷第41頁正反面），然辯護人
    並未指出被告有何刑法第59條所指犯罪之情狀顯可憫恕，認
    科以最低度刑仍嫌過重之情狀，本院自無從依刑法第59 條
    之規定酌量減輕被告所處之刑，併予敘明。
三、扣案可發射子彈具有殺傷力之仿BERETTA 廠製造，換裝土造
    金屬滑套、槍管之改造手槍1 把（含彈匣1 個，槍枝管制編
    號：0000000000號）及具殺傷力之口徑9mm 制式子彈3 顆，
    均係屬違禁物，應依刑法第38條第1 項第1 款規定，均予宣
    告沒收。另扣案具殺傷力之口徑9mm 制式子彈1 顆，已於送
    鑑定時經試射而不存在，其所留彈頭、彈殼各1 顆，與扣案
    由被告擊發之彈頭及彈殼各1 顆，均非違禁物，毋庸併予宣
    告沒收，附此敘明。
據上論斷，應依刑事訴訟法第299 條第1 項前段，槍砲彈藥刀械
管制條例第8 條第4 項、第12條第4 項，刑法第11條前段、第55
條、第42條第3 項前段、第38條第1 項第1 款，判決如主文。
本案經檢察官盧葆清到庭執行職務。
中    華    民    國   100    年    1     月    12    日
                      刑事第五庭審判長法  官  李昆南
                                      法  官  林永村
                                      法  官  陳盈吉
以上正本證明與原本無異。
如不服本判決，應於判決送達後10日內，向本院提出上訴狀。
中    華    民    國   100    年    1     月    12    日
                                      書記官  陳展榮
附錄本判決論罪科刑法條：
槍砲彈藥刀械管制條例第8 條
未經許可，製造、販賣或運輸月鋼筆槍、瓦斯槍、麻醉槍、獵槍
、空氣槍或第4 條第1 項第1 款所定其他可發射金屬或子彈具有
殺傷力之各式槍砲者，處無期徒刑或5 年以上有期徒刑，併科新
臺幣1 千萬元以下罰金。
未經許可，轉讓、出租或出借前項所列槍枝者，處5 年以上有期
徒刑，併科新臺幣1 千萬元以下罰金。
意圖供自己或他人犯罪之用，而犯前二項之罪者，處無期徒刑或
7 年以上有期徒刑，併科新臺幣1 千萬元以下罰金。
未經許可，持有、寄藏或意圖販賣而陳列第1 項所列槍枝者，處
3年 以上10年以下有期徒刑，併科新臺幣700 萬元以下罰金。
第 1 項至第 3 項之未遂犯罰之。
槍砲彈藥刀械管制條例第12條
未經許可，製造、販賣或運輸子彈者，處1 年以上7 年以下有期
徒刑，併科新台幣500 萬元以下罰金。
未經許可，轉讓、出租或出借子彈者，處6 月以上5 年以下有期
徒刑，併科新台幣300 萬元以下罰金。
意圖供自己或他人犯罪之用，而犯前二項之罪者，處3 年以上10
年以下有期徒刑，併科新台幣700 萬元以下罰金。
未經許可，持有、寄藏或意圖販賣而陳列子彈者，處5 年以下有
期徒刑，併科新台幣300 萬元以下罰金。
第 1 項至第 3 項之未遂犯罰之。